Inventaris van de Losse Aanwinsten van de Tweede Afdeling van het Algemeen Rijksarchief, verworven van 1852 tot 1979
Nationaal Archief, Den Haag
- OP ONDERWERP BESCHREVEN STUKKEN., II.
  - Geschiedenis van Nederland., A.
    - Defensie ter zee., 8.
      - Stukken betreffende het marine-eskader in Malta., 1827-1830.; 241-244
        - Conduiterapport van de manschappen die uit de rol van ZM fregat Minerva in die van ZM korvet Medusa zijn overgegaan, getekend door kapitein-luitenant J.C. Rijk. 18 september 1827., 241; 1 stuk.
          Aanwinst Tweede Afdeling 1957, nr. V.
        - Lijst der manschappen die uit de rol van Z.M. fregat Rupus overgegaan zijn in die van ZM korvet Medusa, getekend door kapitein-ter-zee J.H. Bolken. 28 juli 1828., 242; 1 stuk.
        - Verevening door de Algemene Rekenkamer van de rekening en verantwoording van Jacobus Martinus Cremers, opperschrijver bij het eskader, over 1828. 1829., 243; 1 omslag.
        - Brief van kapitein-ter-zee F.W.C. Van de Sande, commandant van de Westelijke Divisie aan de commanderende officier van ZM schepen in Malta. 5 februari 1830., 244; 1 stuk.
      - Rekening-courant van Jan Carel François van Son, commandant van het schip De Gier, met het Ministerie van Marine en Koloniën wegens ontvangsten en uitgaven ten behoeve van Z.M. Adviesvaartuig de Gier over de jaren 1825-1830. Met bijlagen., 1826-1831.; 245; 1 pak.
        Aanwinst Tweede Afdeling 1943, nr. I.
      - Knipsel uit een Belgische courant van 23 februari 1831, bevattende een gedicht op Van Speyck: Les restes du brave, chant héroique., 246; 1 stuk.
        Aanwinst V.R.O.A. 1889, nr. 33e.
        Geschenk van A.A. Vorsterman van Oyen te 's-Gravenhage.
      - Scheepsjournaal van de adelborst E. Bonn, gehouden aan boord van het fregat De Ruyter., 11 september 1855 tot en met 15 augustus 1857.; 247; 1 deel.
        Geschenk van mr. F. Bonn in 's-Gravenhage.
      - Nederlandse vertaling van een internationaal seinboek voor de scheepvaart door F. Marryat en G.B. Richardson. Gedrukt., Z.j. (1860-1870).; 248; 1 deel.
    - Handel, nijverheid en arbeid., 9.
      - Verzameling bewijzen van aandelen en obligatie in Surinaamse plantages en in Nederlandse en buitenlandse ondernemingen, met inhoudsopgave., 1771-1838.; 249; 1 omslag.
        De namen van de bedrijven of plantages zijn in de index verwerkt.
        Geschenk van H.F.L. Berckenkamp in Rijswijk (Z.H.).
      - Correspondentie van Johannes van der Linden, advocaat, met de Franse gezant over een Franse klacht tegen de Grand Officier van Den Haag, Bogaert, wegens de arrestatie van een Franse koopman op de Nieuwe Molstraat bij de uitoefening van zijn beroep., Mei 1796.; 250; 2 aaneengevoegde stukken.
        In zijn verweer stelt Van der Linden dat de Franse koopman de bepalingen ten aanzien van de gilden had overtreden.
      - Provisionele instructie voor de ijkmeesters van binnenlandse schepen door de Raadpensionaris. Gedrukt., 16 december 1805.; 251; 1 stuk.
      - Ordonnantie omtrent de meekrapbereiding en -negotie van de Bataafse Republiek. Gedrukt., 7 maart 1806.; 252; 1 stuk.
      - Circulaire, houdende een beschikking van de minister van Financiën, waarin het verzoek van een groep pan- en steenbakkers tot stopzetting van uitvoer van turf wordt afgewezen., 22 januari 1807.; 253; 1 stuk.
        Aanwinst V.R.O.A. 1925, nr. XIV-2.
      - Rapport van het college voor de grote visserij in Holland aan koning Lodewijk, uitgebracht na diens verzoek om informatie over deze branche, 29 juni 1807. Afschrift., Z.j.; 254; 1 katern.
        Aanwinst V.R.O.A. 1913, nr. I-47
      - Geboortebericht van enkele paarden in de Koninklijke Stoeterijen in Borculo. Gedrukt., Z.j. (ca. 1808).; 255; 1 kaartje.
      - Model van een staat voor de geconstateerde verschillen in buitenlandse en Hollandse meetbrieven. Gedrukt., Z.j. (mogelijk 1823).; 256; 1 stuk.
      - Circulaire van de goeverneur van Noord-Holland, houdende reglement en tarief voor de trekschuit langs het Noordhollandsch Kanaal., 17 december 1825.; 257; 1 stuk.
      - Verslag van de onderneming van de verenigde negotiatiën op landen in Amerika over 1845-juni 1848. Gedrukt., 258; 1 stuk.
        Geschenk van de stichting Teding van Berkhout, Den Haag.
      - Foto's van de buitenwerkplaats van de creosotenfabriek Fijenoord in Rotterdam., Z.j. (ca. 1870).; 259; 3 stukken.
      - Foto's van een reclamestand voor verduurzaamde tarwebloem met ceres-beeld, vermoedelijk genomen op een handelstentoonstelling., Z.j. (ca. 1880).; 260; 1 stuk.
      - Schertsreproduktie van de Oprechte Haerlemsche Courant van dinsdag 2 augustus 1667, uitgegeven bij gelegenheid van de Voedingstentoonstelling in Amsterdam., 2 augustus 1887.; 261; 1 stuk.
      - Hectografieën van brieven van J. Boudewijns, directeur van de gloeilampenfabriek Boudewijnse in Middelburg, aan de commissie voor de Handelspolitiek in Den Haag, over de afzet van zijn gloeilampen in het buitenland, 1894, 1895. Fotokopieën uit een brievenboek., 1979.; 262; 4 stukken.
        Aanwinst Tweede Afdeling 1979.
        Geschenk van A. Heerding in Wintelre.
      - Schetsen van de beurs, bedrijfsinformatiebulletin van de n.v. 's Gravenhaagsch Kantoor Mulié en Co, houdende analyses van beursberichten. Gedrukt., 8 november 1940.; 263; 1 stuk.
        Geschenk van drs. E. van Laar te 's-Gravenhage.
    - Openbare werken en waterstaat., 10.
      - Memorie over de opening van de rivier- en waterwerken bij en langs de Arnhemse Broekdijk tegenover het Malburgse veer, opgemaakt in opdracht van de dijkgraaf en heemraden van het Arnhemmer en Velperbroek. Concept., 1806.; 264; 1 stuk.
        De bijbehorende kaart ontbreekt.
        Aanwinst Tweede Afdeling 1961, nr XVI.
        Geschenk van de fa. Frederik Muller & Co in Amsterdam.
      - Memorie over maatregelen om de inwatering van de Maaspolders onder Oss, Megen, Grave en Cuyk te verbeteren. Gedrukt., 1818.; 265; 1 stuk.
        Aanwinst Tweede Afdeling 1961, nr. XVI.
      - Nota van n.n. over de organisatie van de dienst der Landsgebouwen van 1813-1825., Z.j. (ca. 1825).; 266; 1 stuk.
      - Brief van ingenieur Hendrik Linse aan kapitein-ter-zee titulair A.R. Blommendal, chef van de hydrografie van de Nederlandse zeegaten, over de diepte van de Zuiderzee tussen Stavoren en Enkhuizen in verband met een ontworpen stoombootdienst tussen die plaatsen als onderdeel van de Noordhollands-Friese spoorweg. Met aantekeningen, 19 februari 1874.; 267; 1 stuk.
        Aanwinst Tweede Afdeling 1971.
        Geschenk van het Bataafsch Genootschap voor Proefonderwindelijke Wijsbegeerte in Rotterdam.
      - Foto van de ingraving van de spoorweg achter Enschede in aanleg., Z.j. (ca. 1900).; 268; 1 stuk.
        Vermoedelijk is dit de lijn Enschede-Ahaus van de Ahaus-Enschede Eisenbahn Gesellschaft, die in 1903 werd geopend.
      - Akte van eerste betonstorting voor het radiozendstation in Kootwijk. Duplicaat., 9 augustus 1920.; 269; 1 charter.
        Het origineel berustte in het archief van de Rijksbouwmeester.
        Aanwinst V.R.O.A. 1923, nr. VII.
    - Kerkelijke aangelegenheden., 11.
      Stukken betreffende de protestantse godsdienst en de Nederlandse Hervormde Kerk zijn opgenomen in de verzameling Handschriften van de Nederlandse Hervormde Kerk.
      - Verbaal van de provisionele commissie uit de Roomskatholieke gemeente der stad Amsterdam aan de Commissie van 36 wegens de reclame der nieuwe kerkgebouwen overeenkomstig het zesde additionele artikel der Staatsregeling. 10-24 oktober 1798, met bijlagen. Authentieke afschriften., Z.j.; 270; 2 katernen.
        Aanwinst V.R.O.A. 1914, nr. III-10.
      - Gedrukte rekesten van verschillende kerkgenootschappen aan de Eerste Kamer van het Vertegenwoordigend Lichaam betreffende de eigendom der geestelijke goederen en fondsen., 1800.; 271; 4 stukken.
      - Lijst van vraagpunten over de geldigheid van het in 1801 door keizer Napoleon en de Paus gesloten concordaat in het bij het Koninkrijk der Nederlanden behorende België, met de daarop gegeven antwoorden. Latijnse tekst., 10 januari 1818.; 272; 1 stuk.
        Het stuk is vermoedelijk geen origineel.
      - Brief van Johannes Matthias Schrant aan zijn uitgever Paleer en zn. in 's Hertogenbosch, houdende herziening van zijn plannen over de uitgave van een nieuwe vertaling van het Nieuwe Testament., 1821.; 273; 1 stuk.
        Aanwinst 1879.
      - Brief van Ciamberlani aan kardinaal n.n. over een nota van kardinaal Della Samoglia, decaan van het College van Cardinalen, over de seminarie-opleidingen in het Koninkrijk der Nederlanden in het kader van te sluiten concordaten., 3 september 1825.; 274; 1 stuk.
        Geschenk van mevrouw C.M. Vos te 's-Gravenhage.
      - Notities van mr. J. Schröder, secretaris-generaal van Binnenlandse Zaken, over verordeningen omtrent geestelijke verenigingen., Z.j. (ca. 1850).; 275; 1 stuk.
    - Volksgezondheid en armwezen., 12.
      - Brief van prof. S.J. Brugmans, vanuit Leiden, aan n.n., houdende een voorstel tot bespreking van zijn rapportage over veeziekte in Tiel, Nijmegen en het land van Cuyk., 2 januari 1797.; 276; 1 stuk.
        Aanwinst V.R.O.A. 1923, nr. XIV-73.
        Geschenk van mevrouw Barnardiston-van Riemsdijk in Colchester (Engeland).
      - Franse afschriften van n.n. van een besluit van de minister van Binnenlandse Zaken van 12 september 1806 inzake examenreglementen voor geneeskundigen en van een Koninklijk Decreet van 20 november 1808 ter bevordering van vaccinaties., Z.j.; 277; 2 stukken.
        Aanwinst V.R.O.A. 1909, nr. I-2.
      - Algemeen verslag aan de koning van de provisionele commissie, benoemd tot het ontwerpen van een algemeen reglement voor de Maatschappij van Weldadigheid, met reglement. Gedrukt., 1818.; 278; 2 stukken.
    - Onderwijs en Wetenschappen., 13.
      - Brief van J.H. van Swinden en H. Aeneae aan het Uitvoerend Bewind over de aanbieding van de standaarden van de meter en het kilogram uit Frankrijk aan dit bewind. Afschrift., 1799.; 279; 1 stuk.
        Het origineel bevindt zich in het archief van het Uitvoerend Bewind, exh. 20 augustus 1799 no. 47a.
      - Circulaire van het Staatsbewind, houdende mededeling van de invoering van de spelling van Siegenbeek als verplicht voor rijksambtenaren., 18 december 1804.; 280; 1 stuk.
      - Informele brieven van H. van Wijn, archivarius des Rijks aan C.J. Wenckebach, secretaris-generaal van Binnenlandse Zaken., 1809-1811.; 281; 1 omslag.
        Aanwinst 1838.
      - Decreet van keizer Napoleon van 24 december 1810, nr. 2, houdende bepaling welke stukken in het archiefdepot van Marine en Koloniën dienen te blijven en welke naar Parijs zullen worden overgebracht. Afschrift., 282; 1 stuk.
        Aanwinst V.R.O.A. 1899, nr. 33c.
        Geschenk van A.A. Vorsterman van Oyen in 's Gravenhage.
      - Brief van R.J. Fruin aan D. van Hoytema over een door hem geraadpleegde brief van G. Ternois d'Henneveld aan Nijpels over een benoeming van Ternois d'Haneveld tot lid van de Algemene Rekenkamer., 15 juli 1841.; 283; 1 stuk.
      - Brieven van C.A. den Tex aan W.A. van den Hengel, lid van het Koninklijk-Nederlandsche Instituut over aangelegenheden van dit Instituut., Oktober 1834.; 284; 2 stukken.
        Aanwinst Tweede Afdeling 1955, nr. VII.
      - Brief van J.F. Noordziek aan F. Muller naar aanleiding van mededelingen dat er in de negentiende eeuw Nederlandse overheidsarchieven als oud papier te koop zijn aangeboden., 28 juli 1874.; 285; 1 stuk.
      - Facsimile van een uitnodiging van Willem van Oranje voor deelname aan een plechtige intocht ter gelegenheid van de opening der Leidse universiteit op 8 februari 1572 "aan Mr. François Fagel, eerste griffier der Staten-Generaal". Attribuut voor de studentenmaskerade van 8 februari 1875, vermoedelijk van de student J.C.F. baron d'Aulnis de Bourouill., 286; 1 stuk
        Aanwinsten: 1962 IV. Geschenk van mej. J.C.A. Schoor te 's-Gravenhage
        Voorheen 1.11.01.01 Aanwinsten 1e afd. ARA, inv.nr. 1899
    - Koloniale zaken., 14.
      - Voordracht van H. Coerman, lid van het Comité tot de zaken der Koloniën in Amerika en ter Kuste van Guinea aan zijn medeleden over de titel Koloniën in de ontwerp-staatsregeling., 17 maart 1797.; 287; 1 stuk.
        Aanwinst V.R.O.A. 1915 nr. XI-4.
      - Memorie van de luitenant-kolonel (adjudant-generaal) Henry over de verdediging van Kaap de Goede Hoop en de Oost-Indische koloniën, 25 november 1797. Afschrift., Z.j.; 288; 1 katern.
        Aanwinst V.R.O.A. 1892, nr. XXII.
        Geschenk van H.E.W. Rodi de Loo te 's-Gravenhage.
      - Instructie van de Aziatische Raad, houdende een lijst van toegestane bagage van een assistent, boekhouder, sergeant, commandeur van soldaten of ziekentrooster in dienst van de Raad. Gedrukt, met wijzigingen. Z.j. (tussen 1800 en 1806)., 289; 1 stuk.
      - Publicatie van de Raadpensionaris inzake het appèlrecht op op Kaap de Goede Hoop uitgesproken rechterlijke vonnissen., 1806.; 290; 1 stuk.
      - Anonieme memorie, houdende voorstellen tot de invoering van een nieuwe, op militaire geest geschoeide, bestuursinrichting met een antifeodaal gerichte handelspolitiek in de voormalige bezittingen van de Vereenigde Oost-Indische Compagnie., Z.j. (ca. 1806).; 291; 1 stuk.
        Dit stuk is vermoedelijk opgesteld in verband met de voorgenomen uitzending van Daendels als goeverneur-generaal naar Nederlandsch-Indië.
        Aanwinst V.R.O.A. 1931, nr. XI-2.
        Geschenk van de weduwe Spanjaard.
      - Paklijsten en inventarislijsten van het commaliewant, het koksgoed en proviand voor het transportschip Hoop en Fortuin onder bevel van kapitein Alexander Gordon., 1816.; ---; 292; 1 omslag.
        Aanvragen als 2.10.03 inv.nr. 152
      - Rapport van J.E. de Sturler aan de goeverneur-generaal van Nederlandsch-Indië, houdende argumenten voor de handhaving van de Nederlandse factorij in Decima, 19 juni 1826., Eigenhandig afschrift. Z.j.; 293; 1 stuk.
        Aanwinst 1877.
      - Brief van J. Loudon, oud-minister van Koloniën, aan zijn vriend Barthold, over de totstandkoming van het Cultuurstelsel., Juni 1863.; 294; 1 stuk.
        Geschenk van dr. E. van Raalte in 's-Gravenhage.
    - Buitenlandse betrekkingen., 15.
      - Verzameling antifranse en prinsgezinde gedichten., 1787-1810.; 295; 1 omslag.
        Aanwinst Tweede Afdeling 1957, nr. IV.
      - Uittreksel uit de Goudsche Courant van 26 februari 1796 betreffende de preliminaire besprekingen tussen Oostenrijk en Frankrijk en uit de Leidsche Courant van die datum over de politieke situatie in Friesland., Z.j. (1796).; 296; 1 stuk.
        Aanwinst Tweede Afdeling 1957, nr. IV-1.
      - Brieven over een missie van J.F.R. van Hooff en Pieter Vreede naar Parijs., November-december 1796.; 297-298; 2 stukken.
        - Brief van Pieter Vreede aan een Nederlandse inwoner in Parijs. 3 november 1796., 297
        - Brief van J.G.H. Hahn aan J.B. Pasteur over het vertrek van de missie naar Parijs. 2 december 1796., 298
          Aanwinst V.R.O.A. 1893, nr. 33 d en e.
      - Afschrift van een overeenkomst tussen de Bataafse en Franse republiek over de betaling van het restant van de 100 miljoen die bij geheim verdrag van 16 mei 1795 aan de Franse republiek werden toegezegd., 1796.; 299; 1 stuk.
      - Concept van een memorie van J. Valckenaer aan R.J. Schimmelpenninck, Nederlands ambassadeur in Parijs, over de Oostenrijkse hypotheken op Silezië, wegens een door Nederland verstrekte lening., 23 oktober 1801.; 300; 1 stuk.
        Aanwinst V.R.O.A. 1887, nr. XXI-6.
      - Afschriften van een briefwisseling tussen de gezanten Boudeaux en A.H.G. van Dedem van de Gelder, de Pruisische gezant Caesar en het Ministerie van Buitenlandse Zaken over de goederen van de Kelnarij van Putten., 1803-1814.; 301; 1 omslag.
      - Briefwisseling tussen A.H.G. van Dedem van de Gelder, Nederlands gezant in Berlijn, en het Ministerie van Buitenlandse Zaken over de bevordering van de belangen van de Bataafse Republiek tijdens het verblijf van de Pruisische minister Graaf von Haugwitz in Parijs, 1806. Afschriften, geletterd A., B. en C., 1906; 302; 3 stukken.
      - Manuscript van de Nederlandse vertaling van een manifest van de koning van Pruisen, houdende de oorlogsverklaring aan Frankrijk, Erfurt, 9 oktober 1806, met exemplaar van de Leidsche Courant van 22 december 1806, houdende een uittreksel van het Franse antwoord., 303; 2 stukken.
        Aanwinst V.R.O.A. 1889, nr. 10b.
      - Uittreksel uit een particuliere brief van zuster S.E.H. Burgman in Londen over een zendelingsgenootschap tot bekering van de joden aldaar, 17 december 1809., Z.j.; 304; 1 stuk.
        Aanwinst V.R.O.A. 1888, nr. 14f.
      - Documentatie inzake een uitgave van het Nederlands-Japans woordenboek door Hendrik Doeff en een geschenk van Isaac Titsingh aan de daimyo van Fukushuma, 1816-1830. Fotokopieën., 1979.; 305; 1 omslag.
        Bijlagen bij de correspondentie van H. Dennert en Matsuo. 1979.
        Geschenk van H. Dennert in Tokio.
      - Nota van de Britse gezant aan de secretaris van staat van Buitenlandse Zaken met betrekking tot de invoer van goederen uit Engeland in Nederland, 25 maart 1814. Afschrift door de Kamer van Koophandel van Rotterdam als bijlage bij een brief aan n.n., 1928.; 306; 1 stuk.
        Duplicaat uit de correspondentie van de Kamer van Koophandel in Rotterdam.
        Aanwinst V.R.O.A. 1928, nr. XVIII-21.
        Geschenk van de Kamer van Koophandel in Rotterdam.
      - Generaal rapport van J.J. Cambier aan de minister van Buitenlandse Zaken over zijn zending als minister bij het Hof van Madrid, houdende tevens zijn correspondentie en een algemeen rapport over de situatie in Spanje. 12 oktober 1816. Minuut, met dienststaat, z.j. (ca. 1888).; 307; 1 pak.
        Aanwinst V.R.O.A. 1888, nr. 15.
        Geschenk van J.D. Gerlings in Utrecht.
      - Stukken, afkomstig van F. baron von Maltitz, Russisch ambassadeur in Den Haag., 1848-1850.; 308-311
        - Ingekomen missiven van de graaf van Nesselrode naar aanleiding van de gezantschapsrapportage met inlichtingen omtrent de Russchische buitenlandse politiek. 1848-1849., 308; 1 omslag.
        - Ingekomen brieven van G.A. d'Harcourt, ondernemer in Londen, over zijn projecten en zijn individuele ondervindingen. 1848., 309; 1 omslag.
          D'Harcourt publiceerde een verhandeling The Flushing, Middelburgh, Venlo and Maestricht Railway... (London, 1846).
        - Ingekomen brief van n.n., begeleidende fragmenten van voordrachten over de keizer van Rusland, gehouden in Nederland. December 1848., 310; 1 omslag.
        - Grosse van een akte van volmacht van koning Willem III aan Hermen van Sonsbeeck, minister van Buitenlandse Zaken, om een aflossingsverdrag inzake een lening met Rusland te tekenen. 10 augustus 1850., 311; 1 stuk.
          Aanwinst Tweede Afdeling 1959, nr. XXIV.
          Geschenk van W.H. van Weijden in Wassenaar.
      - Register van begrafenissen van de Nederlandse Protestantse kerk in Smyrna, 1882-1904, met proces-verbaal van de vergadering van de kerkeraad aldaar over de schade als gevolg van de plunderingen tijdens de grote stadsbrand, 31 januari 1923., 1882-1923.; 312; 1 deel.
        Aanwinst Tweede Afdeling 1960, nr. II.
      - Rapport over de berichtgeving over Nederland in de Engelse pers in juli-september 1916, opgemaakt door de journalist J. Reyneke van der Stuwe in opdracht van dr. Kiewiet de Jonge., 313; 1 omslag.
        Aanwinst V.R.O.A. 1933, nr. III.
        Geschenk van het Algemeen Nederlandsch Verbond.
    - Kunst en letteren., 16.
      - Manuscript-muziekblad, houdende de liederen "Ranz des vaches" en "Paroles du voyage du jeune Anacharsis"., 1821.; 314; 1 stuk.
      - Bladen met kopergravures, houdende elk een verzameling van tien portretten van internationale beroemdheden uit de achttiende en negentiende eeuw in alfabetische volgorde door en naar Montant., Z.j. (ca. 1830).; 315; 1 omslag.
      - Brief van A.L.G. Toussaint, redacteur van De Gids, aan W.J.A. Jonckbloet, over diens plannen om naast De Gids een tweede tijdschrift op te richten., 11 februari 1847.; 316; 1 stuk.
        Geschenk van W.A. Meijboom den Breejen te Voorburg.
      - Fotografische reprodukties van bouwtekeningen van H.J. Wennekers en W. Wennekers, architecten: ontwerpen van kerken, preekstoel, communiebank en openbare gebouwen uit 1807-1867., Z.j.; 317; 1 omslag.
      - Foto's van onbekende Nederlandse bouwwerken., Z.j. (ca. 1870).; 318; 2 stukken.
      - Knipselalbum van het reizend cabaretgezelschap "De witte raaf" (Piet Holman en Winnie Holman-Wisch)., 1929-1931.; 319; 1 deel.
        Geschenk van drs. J.A.A. Bervoets te 's-Gravenhage.
      - Prachtdruk van een gedicht van H.W.J.M. Keuls "Verlaat mij nimmermeer"., Z.j.; 320; 1 stuk.
      - Gedicht van H. Lamsvelt sr. over Amsterdam., 31 december 1951.; 321; 1 stuk.
    - Diversen., 17.
      - Modellenboekje met jasknopen., 1796.; 322; 1 karton met jasknopen.
      - Eeuwige kalender. Gedrukt. 1784., 323; 1 stuk.
        Aanwinst Tweede Afdeling 1962, nr. XVIII-3.
        Geschenk van H.F. Dorrenboom te 's-Gravenhage.
      - "Extrait d'un ouvrage sur l'art de la Lithographie par M.A. Senefelder, Munich 1819", met voorbeeld van lithografische reproductie van een handschrift., Z.j.; 324; 2 stukken.
        Vermoedelijk L'art de la lithographie, ou l'instruction pratique [...], Straatsburg 1819. Het Duitse origineel verscheen in München 1818.
      - Jaarkalender, getiteld "Rotterdamsche almanak". Gedrukt., 1823.; 325; 1 stuk.
        Geschenk van H.F. Dorrenboom te 's Gravenhage.
      - Revolutionair pamflet, houdende een "concordance de l'annuaire et du calendrier pour 50 années", zijnde een concordantie tussen de revolutionaire en gregoriaanse kalender voor de periode 1792-1842. Afschrift., Z.j. (ca. 1830).; 326; 1 katern.
        Vermoedelijk opgesteld door revolutionaire organisaties ten tijde van de Belgische opstand.
      - Manuscript van een tekst in een niet-onderkend niet-Latijns handschrift., Z.j. (19e eeuw).; 327; 1 stuk.
  - Geschiedenis van Nederlandsch-Indië., B.
    - Archief van Johan Fraser, adjunct-secretaris van het gouvernement in Indië, tijdens zijn reis in het gevolg van Daendels naar Lissabon., 1806-1807.; 328-331; 4 omslagen.
      - Ingekomen brieven. 5 juni 1806-1 mei 1807., 328
      - Afschriften van uitgaande brieven. 13 oktober 1806-8 juni 1807., 329
      - Aanbevelingsbrieven en volmachten. Februari 1807., 330
      - Rekening en verantwoording over de reis van Daendels van Den Haag naar Lissabon en diens verblijf aldaar, met bijlagen. Februari, juni 1870., 331
    - Naamlijsten van gedetineerden, gijzelaars en in hechtenis genomen slaven en slavinnen in Batavia, met "gevangenisrolle van de maand Augustus 1807", beiden overgegeven aan de president van de Hoge Raad van Justitie in Batavia., 332; 4 stukken.
      Aanwinst V.R.O.A. 1923, nr. III-1.
    - Dagboek van Jurrien van Hinsbergen als militair bij de expeditionaire afdeling op Java, bestemd voor zijn ouders. Met levensbeschrijving door zijn nabestaanden (1958)., 1826-1830.; 333; 1 deel.
      Aanwinst Tweede Afdeling 1958, nr. XII.
      Geschenk van Ph.J.C.G. van Hinsbergen in Utrecht.
    - Brief van H.H.J. Althuizen aan familieleden betreffende zijn militaire activiteiten op Bali vanaf 1848, geschreven in Salatiga, 1 januari 1851. Fotokopieën., Z.j.; 334; 1 omslag.
      Geschenk van H. van Wijk te Leidschendam.
    - Beschikkingen inzake tarieven, te hanteren door militairen van het Nederlandsch-Indische Leger voor declaraties van kosten, beloningen en dergelijke. Verzameling, afkomstig van H.J.M. Alting., 1864-1878.; 335; 1 pak.
    - Brieven van J.M. Wap (1841-1878) aan zijn ouders en schoonouders, geschreven vanuit Nederlandsch-Indië tijdens de eerste en tweede Atjeh-expeditie. 28 oktober-31 december 1873. Fotokopieën., 1968.; 336; 1 omslag.
      Aanwinst Tweede Afdeling 1968, nr. XXIX.
      Geschenk van C.M. Wap in 's-Gravenhage.